【裁判字號】    98,再抗,6
【裁判日期】    980731
【裁判案由】    侵權行為損害賠償
【裁判全文】
臺灣高等法院臺南分院民事裁定  98年度再抗字第6號
再審聲請人  乙○○
上列再審聲請人因與相對人甲○○等人間侵權行為損害賠償，再
審聲請人對於中華民國98月2日5日本院98年度抗字第26號確定裁
定，聲請再審，本院裁定如下：
    主  文
再審之聲請駁回。
再審聲請訴訟費用新臺幣壹千元由再審聲請人負擔。
    理  由
一、按對於確定裁定聲請再審，依民事訴訟法第507條準用同法
    第501條第1項第4款之規定，必須指明確定裁定有如何合於
    法定再審事由之具體情事，始為相當；又所謂表明再審理由
    ，必須指明確定判決有如何合於法定再審事由之具體情事始
    為相當。倘僅泛言有何條款之再審事由，而無具體情事者，
    仍難謂已合法表明再審事由。既未合法表明再審事由即為無
    再審之事由，性質上無庸命其補正（最高法院64年度台聲字
    第76號、61年度台再字第137號判例參照）。又當事人聲請
    再審，雖聲明係對某件裁定為再審，但審查其再審訴狀理由
    ，實為指摘原確定裁判或前次之再審裁判如何違法，而對該
    聲明不服之再審裁定，則毫未指明有如何法定再審理由，此
    種情形，可認為未合法表明再審理由，逕以其再審之聲請為
    不合法駁回之，此亦有最高法院69年第3次民事庭會議決定
    (一)意旨足參。
二、本件再審聲請人係對本院98年度抗字第26號確定裁定（下稱
    原確定裁定，聲請再審（另最高法院98年度台抗字第233號
    確定裁定部分，再審聲請人具狀表示其再審聲請狀另呈最高
    法院，是本件僅就本院前開確定裁定聲請再審），僅泛言原
    確定裁定有民事訴訟法第496條第1項第1款、第2款、第3款
    、第13款之適用法規顯有錯誤及判決主文與理由矛盾、判決
    之法院組織不合法、發現未經斟酌之證物或得使用該證物等
    法定再審事由，而，依其所提「聲請再審書」所載事項，無
    非係指摘臺灣臺南地方法院97年度訴字第1438號判決（尚未
    確定），有何適用法規顯有錯誤，及漏未斟酌重要證物之違
    誤情事；惟就其不服之本院98年度抗字第26號確定裁定，再
    審聲請人並未指明其主張任何具體之法定再審事由，更未敘
    明上揭確定裁定，究竟有何合於法定再審事由之具體情事，
    揆諸上揭說明，顯欠缺法定必須具備之程式，而難認其再審
    之聲請為合法。
四、據上論結，本件再審之聲請為不合法，應依民事訴訟法第50
    7條、第502條第1項、第95條、第78條，裁定如主文。
中    華    民    國    98    年    7     月    31    日
                  民事第二庭    審判長法  官  丁振昌
                                      法  官  吳上康
                                      法  官  李素靖
上為正本係照原本作成。
如對本裁定抗告，須於本裁定送達後10日內向本院提出抗告狀（
須附繕本），並應繳納抗告費新台幣1千元。
中    華    民    國    98    年    7     月    31    日
                                      書記官  林鈴香


司法院資訊處製作；財團法人民間司法改革基金會備份。
